【裁判字號】    92,訴,119
【裁判日期】    920530
【裁判案由】    毒品危害防制條例
【裁判全文】
台灣苗栗地方法院刑事判決                          九十二年度訴字第一一九號
    公  訴  人  臺灣苗栗地方法院檢察署檢察官
    被      告  甲○○
右列被告因違反毒品危害防制條例案件，經檢察官提起公訴（九十二年度毒偵字第二
四七號），本院判決如左：
        主  文
甲○○連續施用第一級毒品，累犯，處有期徒刑柒月，扣案之第一級毒品海洛因貳包
（驗餘共淨重零點貳參公克）沒收銷燬；又連續施用第二級毒品，累犯，處有期徒刑
柒月，扣案之第二級毒品安非他命壹包（含袋重）零點貳公克沒收銷燬。應執行有期
徒刑壹年，扣案之第一級毒品海洛因貳包（驗餘共淨重零點貳參公克）及第二級毒品
安非他命壹包（含袋重）零點貳公克，均沒收銷燬。
        理  由
一、甲○○前因施用毒品案件，先後二次經觀察、勒戒後，均認無繼續施用毒品之傾
    向，由臺灣苗栗地方法院檢察署檢察官各於民國八十七年九月二十一日、八十八
    年五月二十八日分別以八十七年度偵字第三三六三號、八十八年度偵字第一九四
    八號不起訴處分確定。惟甲○○仍再行施用第二級毒品安非他命，經法院裁定後
    於八十九年七月十三日送強制戒治，並由臺灣臺中地方法院檢察署檢察官以八十
    九年毒偵字第四八八六號聲請簡易判決處刑，經臺灣臺中地方法院於八十九年九
    月十八日以八十九年度中簡字第一四Ｏ二號判處有期徒刑四月確定（已於九十年
    八月二十一日易科罰金執行完畢）。嗣於八十九年十二月三十日經裁定停止強制
    戒治交付保護管束而出所，竟於保護管束期間內，復行施用第二級毒品安非他命
    ，而由臺灣苗栗地方法院檢察署檢察官檢察官於九十年七月二十三日以九十年度
    毒偵字第一０一０號提起公訴，並於九十年十月二十七日經本院以九十年度易字
    第四八五號判處有期徒刑六月確定（業於九十一年五月一日易科罰金執行完畢）
    。詎甲○○猶不思悔改，復基於施用第一級毒品海洛因及第二級毒品安非他命之
    概括犯意，自九十二年三月三日起至九十二年三月十五日某時止，在苗栗縣通霄
    鎮高鐵工地及其苗栗縣苑里鎮玉田五十四號住處，將海洛因摻入香菸中點燃之方
    式，平均約二至三天施用一次，而連續施用第一級毒品海洛因多次。另自九十一
    年七月間某日起至九十二年三月十六日上午六時許止，在上開住處，將安非他命
    放在玻璃管內燒烤而吸食其煙霧之方式，平均一週約施用三次，而連續施用第二
    級毒品安非他命多次。嗣於九十二年三月十七日凌晨一時許，在苗栗縣苑裡鎮苗
    一三Ｏ甲線與山柑路口，為警查獲，並扣得第一級毒品海洛因二包（驗餘共淨重
    ０．二三公克），及第二級毒品安非他命一包（含袋重）Ｏ．二公克。
二、案經苗栗縣警察局通霄分局報請臺灣苗栗地方法院檢察署檢察官偵查起訴。
        理  由
一、訊據被告甲○○對於右揭犯罪事實坦承不諱，且被告為警採集尿液經送檢驗結果
    ，呈甲基安非他命陽性反應，有苗栗縣警察局通霄分局九十二年查獲毒品案件犯
    嫌尿液檢體編號表、苗栗縣衛生局於九十二年三月三十一日所出具之苗衛檢字第
    ０九二０００四三七五號煙毒尿液檢驗成績書各一紙附卷可按。該煙毒尿液檢驗
    成績書雖未檢驗出被告尿液中有嗎啡陽性反應，但參酌行政院衛生署藥物食品檢
    驗局八十一年九月八日（八一）藥檢壹字第八一一四八八五號函示：「海洛因經
    注射入人體後，約百分之八十於二十四小時內自尿中排出，一般而言，尿液中能
    否驗出嗎啡陽性反應與其投與量、投與途徑、採尿時間、個人體質及檢驗方法之
    靈敏度有關，國外曾有文獻報導注射六毫克之海洛因鹽酸鹽，其代謝物嗎啡之平
    均可檢出時限約為二十六小時」乙節，有該函文影本一紙附偵查卷可佐。衡諸被
    告供稱伊最後一次施用海洛因之時間為九十二年三月十五日，距離其於同年月十
    七日凌晨一時許被查獲止，已將近二天的時間，揆諸前揭函文之意旨，可能因被
    告施用海洛因之數量與施用時間之關係，導致上開尿液檢驗結果呈嗎啡陰性反應
    ，然而，亦由此可以證明被告供稱其最後一次施用海洛因之時間為九十二年三月
    十五日之某時應為真實無誤，從而，上開檢驗成績書所示結果應與被告自白施用
    海洛因及安非他命之情形相符。此外，扣案之白粉二包，送請法務部調查局鑑定
    結果，確含有海洛因成分（驗餘共淨重０．二三公克），有該局九十二年四月十
    一日調科壹字第９９００００６４３號鑑定通知書附卷可稽，復有扣案如主文所
    示之第二級毒品安非他命可資佐證，及前揭毒品與檢驗照片四張附卷可稽，以及
    上開不起訴處分書、聲請簡易判決處刑書、起訴書、臺灣苗栗地方法院檢察署刑
    案資料查註紀錄表及臺灣高等法院被告全國前案紀錄表各一件附卷可稽，被告上
    開自白顯與事實相符，自可採信，從而，本件事證明確，被告犯行洵堪認定。
二、按海洛因、安非他命分別為毒品危害防制條例第二條第二項第一款、第二款所定
    之第一級、第二級毒品。如前所述，被告前因施用毒品，先後經臺灣苗栗地方法
    院檢察署檢察官為二次不起訴處分，又經臺灣臺中地方法院與本院分別判處罪刑
    在案，復犯本件施用第一級毒品海洛因及第二級毒品安非他命，核其所為係犯毒
    品危害防制條例第十條第一項之施用第一級毒品罪及同條第二項之施用第二級毒
    品罪。其施用第一級、第二級毒品前後非法持有第一級毒品海洛因及第二級毒品
    安非他命之低度行為，分別為施用上開第一級、第二級毒品之高度行為所吸收，
    均不另論罪。其先後多次分別施用第一級毒品海洛因及第二級毒品安非他命之犯
    行，時間密接，方法相同，所犯為構成要件相同之罪名，顯均係基於概括犯意而
    為，應各依連續犯以一罪論，並加重其刑。而所犯上開二罪，犯意各別，行為互
    殊，罪名亦異，應予分論併罰。又被告有如事實欄所示之犯罪前科，業據被告供
    明在卷，復有台灣苗栗地方法院檢察署刑案資料查註記錄表及臺灣高等法院被告
    全國前案紀錄表各一件附卷可稽，其於五年以內再犯本件施用第一級、第二級毒
    品罪，均為累犯，應均遞予加重其刑。爰審酌被告非法施用第一級毒品海洛因及
    第二級毒品安非他命，對個人身心戕害甚鉅，且被告有如事實欄所示之施用毒品
    之紀錄，復犯本件施用毒品犯行，顯未因前所受之觀察、勒戒、科刑處分而決心
    戒除，暨其施用動機、施用海洛因、安非他命之次數、犯後坦承犯行表示悔意及
    戒除毒品之決心態度良好等一切情狀，各量處如主文所示之刑，並定其應執行之
    刑。扣案如主文所示之海洛因及安非他命分別屬第一級及第二級毒品，均應依毒
    品危害防制條例第十八條第一項前段宣告沒收銷燬之。
據上論斷，應依刑事訴訟法第二百九十九條第一項前段，毒品危害防制條例第十條第
一項、第二項、第十八條第一項前段，刑法第十一條、第五十六條、第四十七條、第
五十一條第五款，判決如主文。
本案經檢察官陳傳宗到庭執行職務。
中      華      民      國    九十二    年      五      月     三十     日
                                  臺灣苗栗地方法院刑事第二庭
                                          法  官  詹  日  賢
右正本證明與原本無異
如不服本判決，應於判決送達後十日內，向本院提起上訴狀（須附繕本），上訴於臺
灣高等法院臺中分院。
                                          書記官  陳  爵  星
中      華      民      國    九十二    年      五      月     三十     日
附錄所犯法條：
毒品危害防制條例第十條第一項、第二項
一、施用第一級毒品者，處六月以上五年以下有期徒刑。
二、施用第二級毒品者，處三年以下有期徒刑。


司法院資訊處製作；財團法人民間司法改革基金會備份。
